【裁判字號】    98,上訴,511
【裁判日期】    980507
【裁判案由】    毒品危害防制條例等
【裁判全文】
臺灣高等法院臺南分院刑事判決         98年度上訴字第511號
上 訴 人
即 被 告  乙○○
上列上訴人因違反毒品危害防制條例等案件，不服臺灣嘉義地方
法院98年度訴字第66號中華民國98年3月26日第一審判決（起訴
案號：臺灣嘉義地方法院檢察署97年度偵字第8092、8562、8343
號，97年度毒偵字第1823、1889、1917號），提起上訴，本院判
決如下：
    主  文
上訴駁回。
    理  由
一、依刑事訴訟法第350條、第361條、第362條、第367條規定，
    不服地方法院之第一審判決而上訴者，須提出上訴書狀，並
    應敘述具體理由，為上訴必備之程式；其所提出之書狀未敘
    述上訴理由，或僅曾以言詞陳述上訴理由者，均應於上訴期
    間屆滿後20日內補提理由書於第一審法院。第一審法院經形
    式審查，認逾期未補提上訴理由者，應定期間先命補正；逾
    期未補正者，為上訴不合法律上之程式，應以裁定駁回。倘
    已提出上訴理由，但所提非屬具體理由者，則由第二審法院
    以上訴不合法律上之程式，判決駁回。而所謂具體理由，必
    係依據卷內既有訴訟資料或提出新事證，指摘或表明第一審
    判決有何採證認事、用法或量刑等足以影響判決本旨之不當
    或違法，而構成應予撤銷之具體事由，始克當之（例如：依
    憑證據法則具體指出所採證據何以不具證據能力，或依憑卷
    證資料，明確指出所為證據證明力之判斷如何違背經驗、論
    理法則）；倘僅泛言原判決認定事實錯誤、違背法令、量刑
    失之過重或輕縱，而未依上揭意旨指出具體事由，或形式上
    雖已指出具體事由，然該事由縱使屬實，亦不足以認為原判
    決有何不當或違法者（例如：對不具有調查必要性之證據，
    法院未依聲請調查亦未說明理由，或援用證據不當，但除去
    該證據仍應為同一事實之認定），皆難謂係具體理由，俾與
    第二審上訴制度旨在請求第二審法院撤銷、變更第一審不當
    或違法之判決，以實現個案救濟之立法目的相契合，並節制
    濫行上訴（ 最高法院97年度台上字第892號刑事判決意旨參
    照）。
二、上訴人即被告乙○○上訴意旨略以：被告於通緝中，有心戒
    除毒癮而至嘉義榮民醫院注射美沙東。戒除期間被管區員警
    逮捕並驗尿，且強制被告承認使用毒品犯行，然被告當時並
    無再使用毒品，希能明察秋毫，縮短刑期云云。
三、經查：
（一）上訴人即被告乙○○前因犯竊盜、施用毒品、誣告等案件
      ， 分別經臺灣雲林地方法院以95年度易字第258號判決判
      處有期徒刑1年、臺灣嘉義地方法院以95年度訴字第126號
      判決判處有期徒刑11月 、以96年度訴字第102號判決判處
      有期徒刑3月確定 ，上開3罪經本院96年度聲減字第566號
      裁定予以減刑後，定應執行有期徒刑11月確定，於民國96
      年11月4日縮刑期滿執行完畢。詎猶不知悔改，先後：(一
      )基於意圖為自己不法所有之犯意，於民國 (下同)97 年9
      月14日凌晨1時6分許，在嘉義縣中埔鄉○○村○○路○段
      943號全家便利商店內，徒手竊取店長甲○○所有之保險
      套5盒，得手後據為己有。(二)分別於97年8月22日晚間8
      時許、97年11月1日晚間某時，在其位於嘉義縣中埔鄉永
      樂新村289號之20住處內，以針筒注射之方式，各施用第
      一級毒品海洛因一次。(三)其於97年8月25日晚間10時30
      分許，因涉嫌施用海洛因而遭警帶回嘉義市政府警察局第
      二分局長竹派出所製作調查筆錄時，竟基於偽造文書之犯
      意，冒用「丙○○」之名義，於如附表所示之文件上，接
      續偽造如附表所示之簽名、指印，並將之交還員警以為行
      使，足生損害於「丙○○」本人及司法機關偵查案件之正
      確性。
（二）上訴人即被告乙○○訊據被告對於上揭事實坦承不諱，並
      經證人甲○○、丙○○證述明確，此外復有監視錄影帶翻
      拍照片8張、偽造署押之文件（ 調查筆錄、丙○○口卡片
      、採尿同意書、權利告知書、代號與真實姓名對照表）、
      高雄市立凱旋醫院濫用藥物尿液檢驗報告表、詮昕科技股
      份有限公司濫用藥物尿液檢驗報告、內政部警政署刑事警
      察局97年10月28日刑紋字第0970163685號鑑驗書在卷可稽
      ，被告犯行堪以認定。原審認被告所為 ，係犯刑法第320
      條第1項之竊盜罪 、刑法第216、210條之行使偽造私文書
      罪 、毒品危害防制條例第10條第1項之施用第一級毒品罪
      。被告因施用第一級毒品前持有毒品之行為，本應論以持
      有第一級毒品罪，惟各該次持有毒品之行為為其後施用毒
      品之行為所吸收，均不另論罪。被告偽造「丙○○」簽名
      、指印之行為，乃偽造私文書之部分行為，應為偽造私文
      書之行為所吸收，而其偽造私文書之低度行為復為行使之
      高度行為所吸收，不另論罪；公訴意旨認被告僅成立偽造
      署押罪，尚有未洽，惟偽造署押為偽造私文書之部分行為
      ，業如前述，是被告偽造私文書之犯行自為起訴效力所及
      ，本院得依法論處，併此敘明。被告接續於附表所示之文
      件上偽造「丙○○」簽名及指印之行為，均係基於同一冒
      名應訊犯意下之接續行為，僅侵害一個法益，應論以單純
      一罪。被告所犯上開4罪間 ，犯意各別，行為互殊，應分
      論併罰。被告前因犯竊盜、施用毒品、誣告等案件，分別
      經臺灣雲林地方法院以95年度易字第 258號判決判處有期
      徒刑1年 、臺灣嘉義地方法院以95年度訴字第12 6號判決
      判處有期徒刑11月 、以96年度訴字第102號判決判處有期
      徒刑3月確定， 上開3罪經本院96年度聲減字第566號裁定
      予以減刑後，定應執行有期徒刑11月確定 ，於96年11月4
      日縮刑期滿執行完畢等情，有臺灣高等法院被告前案紀錄
      表在卷可稽，其受徒刑執行完畢，5年以內故意再犯本案
      有期徒刑以上之罪，為累犯，均依法加重其刑。爰審酌被
      告竊取他人物品，侵害他人財產權，又施用毒品而為警查
      獲後，竟心存僥倖，為逃避刑責，而冒用丙○○之名義應
      訊，除影響司法權之行使外，亦造成丙○○名譽之損害，
      其行為實有不當，惟被告犯後坦承犯行，態度尚可等一切
      情狀，分別量處有期徒刑3月、10月、10月、3月，應執行
      有期徒刑1 年6月。至如附表所示之署押，應依刑法第219
      條之規定，不問是否為被告所有，予以沒收。原審法院已
      詳敘認定上訴人犯罪事實之證據及理由，從形式上予之審
      查，並無違背法令之情形。
（三）上訴人即被告乙○○提起上訴，上訴理由泛稱被告於戒除
      期間被管區員警逮捕並驗尿，且強制被告承認使用毒品犯
      行，然被告當時並無再使用毒品，希能明察秋毫，縮短刑
      期云云，僅係單純否認事實並爭執刑度，並未依據卷內訴
      訟資料或提出新事證，具體指摘原審判決關於認定事實、
      證據審酌、適用法律及量刑，有何違法或不當之處。依上
      揭說明，本件上訴不合上訴之法定要件，應予駁回，並不
      經言詞辯論為之。
四、據上論斷，應依刑事訴訟法第367條前段、第372條，判決如
    主文。
中    華    民    國    98    年     5    月    7    日
                    刑事第三庭  審判長法  官  陳義仲
                                      法  官  宋明中
                                      法  官  蔡勝雄
以上正本證明與原本無異。
施用第一級毒品及行使偽造私文書罪部分如不服本判決應於收受
送達後10日內向本院提出上訴書狀，其未敘述上訴理由者，並得
於提起上訴後10日內向本院補提理由書（均須按他造當事人之人
數附繕本）「切勿逕送上級法院」。
竊盜罪部分不得上訴。
                                      書記官  汪姿秀
中    華    民    國    98    年     5    月    7    日


司法院資訊處製作；財團法人民間司法改革基金會備份。
